臺灣臺中地方法院刑事判決　96年度易字第3444號
公　訴　人　臺灣臺中地方法院檢察署檢察官
被　　　告　乙○○
　　　　　　甲○○
上列被告因詐欺案件，經檢察官提起公訴（九十六年度偵字第二
三○五號），被告於本院受命法官行準備程序時，對於犯罪事實
為有罪之陳述，經本院合議庭裁定由受命法官獨任適用簡式審判
程序，判決如下：
    主    文
乙○○幫助意圖為自己不法之所有，以詐術使人將本人之物交付
，累犯，處有期徒刑參月，如易科罰金，以新臺幣壹仟元折算壹
日，減為有期徒刑壹月又拾伍日，如易科罰金，以新臺幣壹仟元
折算壹日。
甲○○幫助意圖為自己不法之所有，以詐術使人將本人之物交付
，處有期徒刑參月，如易科罰金，以新臺幣壹仟元折算壹日，減
為有期徒刑壹月又拾伍日，如易科罰金，以新臺幣壹仟元折算壹
日。
    犯罪事實及理由
一、本案之犯罪事實：乙○○前因傷害罪及違反妨害兵役治罪條
    例，經本院分別判處有期徒刑四月、六月，定應執行刑九月
    確定，經入監執行，於九十四年十月三十日縮刑期滿執行完
    畢，仍不知警惕。甲○○、乙○○明知金融行庫之存摺、提
    款卡等於身分上、交易上係具有重要憑信之文件，且具有屬
    人性，可預見他人使用其所有之銀行存摺、提款卡，可能用
    於掩飾因犯罪所匯入之款項，竟仍容任該人使用其帳戶以遂
    行詐騙他人財物之犯行，而不違背其本意，甲○○於九十五
    年八月三十一日後，同年九月四日前某日，在中興大學大門
    口，將其於九十五年八月三十一日，在臺中商業銀行股份有
    限大慶分行（以下簡稱臺中商銀大慶分行）所開立之第00
    0－00－0000000號帳戶之存摺、提款卡、密碼，
    交付姓名年籍不詳，自稱「陳先生」之成年人。乙○○則於
    九十五年八月二十九日，在臺中市第一廣場，將其於臺灣郵
    政股份有限公司臺中郵局（下稱臺中郵局）所開立之局號0
    000000號、帳號0000000號帳戶之存摺、提款
    卡、密碼，交付姓名年籍不詳之成年人，各基於幫助詐欺集
    團詐財之不確定故意，任由他人藉以遂行犯罪。而該詐騙集
    團於九十五年七月間某日起至九十五年九月五日止，多次撥
    打電話向張瑄玫、丙○○謊稱中獎，張瑄玫因此於九十五年
    八月三十一日前亦多次匯款（非匯入乙○○、甲○○上開帳
    戶，而係匯入李進億等人帳戶，此部分由檢察官另行偵辦中
    ），於取得甲○○、乙○○上開帳戶之存摺、提款卡、密碼
    等物後，又於九十五年八月三十一日及同年九月四日前某日
    ，致電張瑄玫佯稱中獎，須繳交稅金為由，要求張瑄玫匯款
    至甲○○、乙○○上開帳戶、於同年九月五日，致電予丙○○佯以中獎須繳交法院公證費，要求丙○○匯款至甲○○上
    開帳戶，使張宣玫、丙○○陷於錯誤，張瑄玫於同年八月三
    十一日匯款新臺幣（下同）二十萬六千元至乙○○上開帳戶
    、於同年九月四、五日分別匯款八十萬元、三十六萬元至甲○○該帳戶。丙○○則於同年九月五日匯款八萬元至甲○○
    上開帳戶，嗣張瑄玫、丙○○查覺有異，始向警方報案。
二、認定犯罪事實之證據名稱：
  (一)被告乙○○、甲○○於本院審理時之自白。
  (二)證人即被害人張宣玫、丙○○於警詢中之指述。
  (三)中華郵政股份有限公司台中郵局九十五年十月三日中管字第
    ０９５２１０４６８９號函、郵政存簿儲金立帳申請書、印
    鑑卡、申請變更帳戶事項申請書（九十五年八月二十九日申
    請變更印鑑、密碼）、使用電話語音服務申請書、往來明細
    表（見九十五年度偵字第二一九三四號卷第三十五頁至第四
    十一頁）。
  (四)台中商業銀行大慶分行九十五年九月二十六日中大慶字第０
    ９５０１４００４４４號函附疑似經犯罪帳戶登錄設定通報
    單、帳戶交易明細表、客戶資料查詢單（開戶日期為九十五
    年八月三十一日）（見九十五年度偵字第二一九三四號卷第
    十一頁至第十三頁）。
  (五)臺灣高等法院被告全國前案紀錄表（被告二人素行及被告乙○○累犯之認定之認定）。
三、又被告二人所犯幫助詐欺罪之時間，均係在九十六年四月二
    十四日以前，所犯合於中華民國九十六年罪犯減刑條例第二
    條第一項第三款規定之減刑條件，均應依該條例規定分別減
    其宣告刑二分之一之如主文所示之刑，並諭知易科罰金之折
    算標準。
四、適用之法條：刑事訴訟法第二百七十三條之一第一項、第二
    百九十九條第一項前段、第三百十條之二、第四百五十四條
    第一項，刑法第三十條第一項、第三百三十九條第一項、第
    三十條第二項、第四十七條第一項、第四十一條第一項前段
    ，刑法施行法第一條之一第一項前段、第二項，中華民國九
    十六年罪犯減刑條例第二條第一項第三款、第七條。
本案經檢察官郭景東到庭執行職務。
中　　華　　民　　國　　96　　年　　7 　　月　　31　　日
                刑事第七庭  法　官  張清洲
以上正本證明與原本無異。
如不服本判決，應於送達後十日內向本院提出上訴狀（須附繕本
），上訴於臺灣高等法院臺中分院。
                            書記官　沈筱玲
中　　華　　民　　國　　96　　年　　7 　　月　　31　　日
附錄論罪科刑法條
刑法第三十條：
幫助他人犯罪者，為從犯。雖他人不知幫助之情者，亦同。
從犯之處罰，得按正犯之刑減輕之。
刑法第三百三十九條第一項：
意圖為自己或第三人不法之所有，以詐術使人將本人或第三人之
物交付者，處五年以下有期徒刑、拘役或科或併科一千元以下罰
金。
